臺灣新竹地方法院民事裁定　　　　　　　　96年度抗字第40號
抗　告　人　南方資訊股份有限公司
臨時管理人　甲○○
抗告人因選任臨時管理人事件，對於中華民國96年4月30日本院
96年度司字第37號裁定提起抗告，本院裁定如下：
    主    文
抗告駁回。
抗告程序費用新台幣壹仟元由抗告人負擔。
    理    由
一、抗告意旨略以：抗告人公司原董事長蔡奮鬥潛逃美國後，因
    別無其他董事或股東得行使職權，公司業務因此停頓，無法
    正常運作，抗告人公司前遵本院92年度聲字第207號民事裁
    定，選任甲○○擔任抗告人公司之臨時管理人，戮力完成包
    括爭取公司權益、取回應收帳款、償還債務及平息公司重大
    訴訟等案件，惟仍遭兆豐商業銀行股份有限公司（下稱兆豐
    銀行）就剩餘債權聲請本院民事執行處查封抗告人公司之廠
    房及扣押租金收入，導致抗告人公司財務狀況益形困頓，影
    響臨時管理人甲○○解決抗告人公司之債務清償及公司經營
    。再兆豐銀行為抗告人公司之最大債權人，其對抗告人公司
    之財務狀況最為明瞭，且就抗告人公司之損益具利害關係，
    為維繫抗告人公司之正常營運及避免遭受損害，兼顧兆豐銀
    行現實債權，及有益抗告人公司股東權益等雙方利益之最佳
    考量，爰聲請選任兆豐銀行為抗告人公司之臨時管理人。然
    原審法院未審酌上開情狀，遽為駁回抗告人公司之聲請，尚
    有未合，爰提起本件抗告，求為廢棄原裁定等語。
二、按董事不為或不能行使職權，致公司有受損害之虞時，法院
    因利害關係人或檢察官之聲請，得選任一人以上之臨時管理
    人，代行董事之職權；但不得為不利於公司之行為，公司法
    第208條之1第1項固定有明文。立法增定之理由略為：「按
    公司因董事死亡、辭職或當然解任，致董事會無法召開行使
    職權；或董事全體或大部分均遭法院假處分不能行使職權，
    甚或未遭假處分之剩餘董事消極地不行使職權，致公司業務
    停頓，影響股東權益及國內經濟秩序，增訂本條，俾符實際
    。」，是公司法增定選任臨時管理人需在公司董事因事實（
    死亡）或法律（辭職或當然解任）之因素致無法召開董事會
    ，或公司董事全體或大部分遭假處分不能行使職權而剩餘董
    事消極不行使職權等影響公司業務運作嚴重之情況下，始得
    為之；同時該董事會不為或不能行使職權致公司業務停頓而
    受有損害之虞時，影響股東權益或國內經濟秩序時，始符合
    選任臨時管理人之要件。
三、經查，抗告人公司前經本院以92年度聲字第207號裁定，選
    任甲○○為抗告人公司之臨時管理人，此經本院調閱前開卷
    宗核閱無誤，是抗告人公司已有管理人，代替原董事，行使
    董事之職權，使公司持續經營，且客觀上尚無不適任情形，
    依上開說明，應無增定選任臨時管理人之必要。況原審並依
    非訟事件法第183條第3項規定，徵詢抗告人公司之債權人兆
    豐銀行擔任臨時管理人之意見，業經兆豐銀行表明其無擔任
    臨時管理人之意願，有兆豐銀行之民事陳報狀附卷可稽，而
    兆豐銀行既為抗告人公司之債權人，就其債權事項與抗告人
    公司利害相左，自難期待兆豐銀行此時能適當地代行董事長
    及董事會之職權。綜上所述，本件抗告人公司既已有臨時管
    理人代行董事長及董事會之職權，已得以正常營運，且兆豐
    銀行為抗告人公司之債權人，利害相左，亦無意願擔任抗告
    人公司之臨時管理人，自無增加選任其為抗告人公司臨時管
    理人之必要。從而，原裁定駁回抗告人公司選任臨時管理人
    之聲請，於法並無不合，抗告人指摘原裁定為不當，求予廢
    棄，為無理由，應予駁回。
四、綜上所述，本件並無選任臨時管理人之必要，是原裁定駁回
    抗告人之聲請，即無不合。從而，抗告人提起抗告為無理由
    ，應予駁回。
五、依修正後非訟事件法第46條、第21條第2項、第24條第1項，
    民事訴訟法第495條之1第1項、第449條第1項、第78條，裁
    定如主文。
中　　華　　民　　國　　96　　年　　11 　月　　　30   日
                     民事第二庭審判長 法  官  楊明箴
                                      法  官  彭淑苑
                                      法　官  方鴻愷
以上正本係照原本作成
本裁定除以適用法規顯有錯誤為理由，並經本院許可外，不得再
抗告。如提起再抗告，應於收受後10日內，向本院提出再抗告狀
，並繳納再抗告費新台幣1,000元。
中　　華　　民　　國　　96　　年　　11 　月　　　30   日
                                      書記官  龔紀亞
